---
title: "ML_REDES_NEURAIS_INTRO"
author: "Juliano Sarnes Longo"
date: "12/03/2022"
output:
  word_document: default
  pdf_document: default
pdf_document: default
---

## Redes Neurais Artificiais utilizando R

Para esse projeto introdutório utilizarei dois pacotes do CRAN para desenvolver as redes neurais artifiais. O primeiro pacote que utilizarei é o **caret** que possui diversas funções para treinamento e plotagem de modelos de classificação e regressão, o segundo pacote que utilizarei é o **neuralnet**, esse pacote será usado para o treinamento da rede neural.


### Entendo o objetivo

O objetivo é demonstrar o funcionamento das redes neurais e como aplicá-las em modelos clássicos de classificação e principalmente como saber percentual de acurária do modelo gerado usando uma matriz de confusão. Para esse mini projeto utilizei o dataset IRIS, que já faz parte dos pacotes do R Studio, a rede neural que será desenvolvida terá como objetivo conseguir classificar as três espécies da flor conhecida como "Iris".

O dataset "Iris" foi criado a partir das características da flor Iris como descrito acima o objetivo é fazer a classificação "definir a classe ou rótulo" entre os três tipos que existem e que são: Setosa, Virginica e Versicolor.

O dataset “Iris” contém 50 observações para cada uma das espécies da flor Iris (Setosa, Virginica e Versicolor), sendo assim, nosso conjunto de dados possui um total de 150 observações e
as variáveis morfológicas são: comprimento (Length) e largura (Width) da "pétala" e comprimento (Length) e largura (Width) da "sépala". O objetivo original é quantificar a variação morfológica em relação a essas espécies com bases nas quatro variáveis de interesse.


```{r}
head(iris)
```

Primeiro vou copiar os dados do dataset iris para um objeto do R que chamarei de ds_iris.

```{r}
ds_iris <- iris
```

Agora irei criar 3 colunas (Setosa, Virginica e Versicolor) e setar valores TRUE ou FALSE. Essas colunas serão usadas na saída da rede neural e nos testes.

```{r}
ds_iris <- cbind(ds_iris, ds_iris$Species == 'setosa')
ds_iris <- cbind(ds_iris, ds_iris$Species == 'virginica')
ds_iris <- cbind(ds_iris, ds_iris$Species == 'versicolor')


names(ds_iris)[6] <- 'setosa'
names(ds_iris)[7] <- 'virginica'
names(ds_iris)[8] <- 'versicolor'

head(ds_iris)
```
Agora irei construir as bases de treino e teste, sendo que a base de treino **ds_iris_treino** irá conter 70% das observações da base original, sendo assim, a base teste **ds_iris_teste** será composta de 30% das observações que restaram na base original.


```{r}
#install.packages("caret", dependencies=T)
library(caret)
```

Criando as bases treino **ds_iris_treino** e teste **ds_iris_teste**.

```{r}

# o comando dim retorna as dimensões do dataset iris nesse caso 150 observaçoes e 8 variáveis.
dim(ds_iris)
#[1] 150   8

# Como preciso criar um dataset de treino 'ds_iris_treino' com 70% das observações 
# existentes na base original e os 30% restantes usarei na base de teste 'ds_iris_teste'
# aplicarei a função createDataPartition para criar as partições de treino e teste.

part = createDataPartition(1:dim(ds_iris)[1],p=.7)
ds_iris_treino <- ds_iris[part$Resample1,]
ds_iris_teste <- ds_iris[- part$Resample1,]

```

## Criando a Rede Neural Artifical ou simplesmente RNA.

As redes neurais artificais de treino e teste serão criadas usando o pacote **neuralnet** conforme abaixo:

```{r}
#install.packages("neuralnet")
library(neuralnet)


# criei o objeto chamado de model_treino para armazenar nossa rede neural de 'treino'.
model_treino = neuralnet( setosa  + virginica  + versicolor ~ Sepal.Length + Sepal.Width +  Petal.Length + Petal.Width, 
                   ds_iris_treino, 
                   hidden=c(5,4), # hidden: são as camadas escondidas, estamos 
                                  # dizendo pro R colocar 5 neurônios na primeira camada
                                  # escondida, e colocar 4 neurônios na segunda camada  
                                  # escondida. 
                   act.fct = "logistic" # nessa RNA estou aplicando a função de ativação logística.
                   )
```

*A função de ativação * ***logística*** *transforma a saída de um neurônio ANTES que o sinal seja passado para a camada seguinte.*

$$ f(x) = \dfrac {1} {(1+e^{−x})} $$
```{r}

# plotando a RNA de treino.
plot(model_treino, rep = "best")

```

## Realizando o teste com base *ds_iris_teste*, gerando a *matriz de confusão* e exibindo o percentual de acertos (acurácia do modelo).

```{r}

# executando a predição com a função "compute" do pacote neuralnet.
test <- compute(model_treino, ds_iris_teste[,1:4])

# recuperando o resultado da predição a partir do atributo "net.result".
resultado_test <- as.data.frame(test$net.result)

names(resultado_test)[1] <- 'setosa'
names(resultado_test)[2] <- 'virginica'
names(resultado_test)[3] <- 'versicolor'

resultado_test$class <- colnames(resultado_test[,1:3])[max.col(resultado_test[,1:3], 
                                                               ties.method = 'first')]

# gerando a matriz de confusão para determinar a acurácia da RNA.
matriz_confusao = table(resultado_test$class, ds_iris_teste$Species)
matriz_confusao

```
## Matriz de confusão (Acurácia do modelo).

                 setosa        versicolor      virginica
  setosa         15            0               0
  versicolor     0             15              2
  virginica      0             1               11

A matriz de confusão acima indica que o modelo da Rede Neural Artificial teve 41 acertos, como  que nossa amostra de teste possui 44 observações chegamos em uma acurácia de 93,18%.

** acuracia <- (15+15+11)/(15+15+2+1+11) =  93,18 **

**Percentual de acertos: 93,18 %**

